Александрович Дмитрий Александрович

GitHub, VK, Telegram: Yoskutik • yosktuik@gmail.com • +7 (999) 512-42-17

Senior Frontend Developer

В настоящее время работаю на позиции Front Lead, частично выполняя обязанности Team Lead'а в команде из 28 человек. Основной стэк технологий: React, TypeScript и MobX. Особое внимание в работе уделяю качеству написания кода, по этой причине люблю заниматься оптимизацией как по производительности, так и по оформлению кода.

Часто обсуждаю с UX-проектировщиком доработки по UX, регулярно предлагая собственные идеи. Помимо опыта в разработке и управлении, имею опыт в создании библиотек компонентов, покрытии кода unit-тестами и настройки CI/CD процессов.

—————————————————————————————————————				
➤ TypeScript	➤ React	➤ WebPack	➤ Docker	> NextJS
➤ JavaScript	> MobX	➤ ESLint	➤ Linux	➤ Python
➤ SASS	➤ Lerna	≻ Git	➤ TeamCity	➤ SQL

Опыт работы

09.2021 — наст. время

AO «ИнфоТеКС», Front Lead

Руководил группой разработчиков; регулировал вопросы по взаимодействию своей команды с другими командами.

Частично выполнял обязанности Team Lead'а — встраивал статический анализ в CI/CD Back-end'a; согласовывал фичи на релиз; помогал в составлении технической документации; проводил работы для сертификации по линиям ФСТЭК и ФСБ.

Также моими обязанностями были архитектурная проработка, регулярный рефакторинг проекта и планирование деятельности по задачам, не связанным с бизнес-логикой.

10.2020 - 09.2021

AO «ИнфоТеКС», Frontend Developer

Разработка велась на стэке TypeScript, React и MobX. Компоненты писались в функциональном стиле. Код покрывался unit-тестами при помощи Jest и React Testing Library. В дополнение к этому применялись паттерны MVVM и DI.

Регулярно проводились работы по оптимизации работы приложения, унификации отображения компонент согласно дизайн-системе и согласованию контрактного API с Backend разработчиками.

Также одной из обязанностей было поддержание в актуальном состоянии библиотеки компонент для нескольких других проектов.

05.2020 – 11.2021

ООО «Интерактивные обучающие технологии», Наставник

Обучал студентов разработке на чистом JavaScript и на React и проверял их домашние работы. Передавал личный опыт программирования на различных примерах.

08.2017 - 10.2020

Freelance, Full Stack Developer

Написал несколько сайтов, включая части Back-end и Front-end. Получил опыт разработки с использованием SSR и применением SEO-оптимизаций. Также получил опыт в развертывании и настройки приложений на VDS.

Образование

Окончил бакалавриат по направлению «Информационная безопасность» в <u>Университете ИТМО</u> в 2021 году. Также прошел несколько курсов по машинному обучению.